臺灣高等法院刑事裁定
109年度聲字第965號
聲  請  人  臺灣高等檢察署檢察官
受  刑  人  彭耀宗



上列聲請人因受刑人數罪併罰有二裁判以上，聲請定其應執行之
刑（聲請案號：109年度執聲字第364號），本院裁定如下：
    主  文
彭耀宗犯如附表所示各罪所處之刑，應執行有期徒刑伍年參月。
    理  由
一、聲請意旨略以：受刑人彭耀宗因違反毒品危害防制條例等數
    罪，先後經判決確定如附表所示（檢察官聲請書之誤繕及記
    載不完足部分，均經本院更正及補充如本裁定之附表），應
    依刑法第53條、第51條第5款規定，定其應執行之刑，爰依
    刑事訴訟法第477條第1項規定聲請裁定等語。
二、經查：受刑人犯如附表所示各罪，先後經法院分別判處如附
    表所示之刑，均經確定在案，有受刑人之前案紀錄表、如附
    表所示各該刑事裁判可參。檢察官依受刑人之請求，將得易
    科及不得易科之罪刑，向本院聲請合併定其應執行之刑，經
    核於法有據。審酌受刑人就附表編號1至7所示之施用第一、
    二級毒品罪，其犯罪之本質，為戕害自我身心健康之行為，
    而對於施用毒品犯罪之處罰，係側重在透過相當期間之徒刑
    ，藉以隔離毒品、戒除依賴；附表編號8之販賣第二級毒品
    罪及編號9之轉讓第一級毒品罪，均屬侵害社會法益之罪，
    對法益之侵害效應大，惟其犯罪時間尚屬緊密，獨立性較低
    ，相當之刑期應足以發揮刑罰嚇阻犯罪之功能及達矯治之必
    要程度。參以編號1至7所示7罪及編號8、9所示2罪，曾經分
    別合併定刑有期徒刑1年9月及3年10月等節，綜合考量上述
    犯罪性質上之差異及刑罰對策上之不同，兼衡受刑人現年51
    歲之日後復歸社會更生等總體評價，乃酌定其應執行之刑如
    主文所示。
三、依刑事訴訟法第477條第1項，刑法第50條第2項、第51條第5
    款、第53條，裁定如主文。
中　　華　　民　　國　 109　　年　　3 　　月　　18　　日
                刑事第二十二庭  審判長法  官  洪于智
                                      法  官  汪怡君
                                      法  官  陳銘壎
以上正本證明與原本無異。
如不服本裁定，應於收受送達後五日內向本院提出抗告狀。
                                      書記官  吳思葦
中　　華　　民　　國　 109　　年　　3 　　月　　18　　日
附表：受刑人彭耀宗定應執行刑案件一覽表
編            號  1 2 罪            名  施用第二級毒品 施用第一級毒品 宣     告     刑  有期徒刑4月，如易科罰金，以新台幣1千元折算1日 有期徒刑7月 犯罪日期（民國）  106年8月9日 106年8月9日 偵  查 機    關 臺灣新北地方檢察署 臺灣新北地方檢察署  案    號 106年度毒偵字第7459號、106年度偵字第25080號 106年度毒偵字第7459號、106年度偵字第25080號 最  後  事實審 法    院 臺灣新北地方法院  臺灣新北地方法院  案    號 107年度審訴字第237號 107年度審訴字第237號  判決日期 107年3月30日 107年3月30日 確  定    判  決 法    院 臺灣新北地方法院 臺灣高等法院  案    號 107年度審訴字第237號 107年度上訴字第1843號（程序駁回）  判    決 確定日期 107年5月15日 107年7月18日 備            註  1.新北地檢署107年度執字第12545號。 2.編號1至7之罪刑，曾經臺灣新北地方法院以108年度聲字第2532號裁定合併定應執行刑有期徒刑1年9月（新北地檢署108年度執更字第3629號）。 1.新北地檢署107年度執字第12544號。 2.編號1至7之罪刑，曾經臺灣新北地方法院以108年度聲字第2532號裁定合併定應執行刑有期徒刑1年9月（新北地檢署108年度執更字第3629號）。 

編            號  3 4 罪            名  施用第一級毒品 施用第二級毒品 宣     告     刑  有期徒刑5月，如易科罰金，以新台幣1千元折算1日  有期徒刑3月，如易科罰金，以新台幣1千元折算1日 犯罪日期（民國）  107年2月21日  107年2月21日 偵  查 機    關 臺灣新北地方檢察署 臺灣新北地方檢察署  案    號 107年度毒偵字第3998號  107年度毒偵字第3998號 最  後  事實審 法    院 臺灣新北地方法院 臺灣新北地方法院   案    號 107年度審簡字第1105號 107年度審簡字第1105號  判決日期 107年9月17日  107年9月17日 確  定   判  決 法    院 臺灣新北地方法院  臺灣新北地方法院  案    號 107年度審簡字第1105號  107年度審簡字第1105號   判    決 確定日期 107年10月23日 107年10月23日 備            註  1.編號3至4之罪刑，曾經臺灣新北地方法院以上開判決合併定應執行刑有期徒刑6月（新北地檢署107年度執字第18043號）。 2.編號1至7之罪刑，曾經臺灣新北地方法院以108年度聲字第2532號裁定合併定應執行刑有期徒刑1年9月（新北地檢署108年度執更字第3629號）。 1.編號3至4之罪刑，曾經臺灣新北地方法院以上開判決合併定應執行刑有期徒刑6月（新北地檢署107年度執字第18043號）。 2.編號1至7之罪刑，曾經臺灣新北地方法院以108年度聲字第2532號裁定合併定應執行刑有期徒刑1年9月（新北地檢署108年度執更字第3629號）。 

編            號  5 6 罪            名  施用第二級毒品 施用第二級毒品 宣     告     刑  有期徒刑3月，如易科罰金，以新台幣1千元折算1日  有期徒刑3月，如易科罰金，以新台幣1千元折算1日 犯罪日期（民國）  106年10月23日  106年12月4日 偵  查 機    關 臺灣新北地方檢察署 臺灣新北地方檢察署  案    號 106年度毒偵字第10348號、107年度毒偵字第488、800號 106年度毒偵字第10348號、107年度毒偵字第488、800號 最  後  事實審 法    院 臺灣新北地方法院 臺灣新北地方法院   案    號 108年度審易緝字第4號 108年度審易緝字第4號  判決日期 108年2月14日  108年2月14日 確  定   判  決 法    院 臺灣新北地方法院  臺灣新北地方法院  案    號 108年度審易緝字第4號 108年度審易緝字第4號  判    決 確定日期 108年3月19日 108年3月19日 備            註  1.編號5至7之罪刑，曾經臺灣新北地方法院以上開判決合併定應執行刑有期徒刑7月（新北地檢署108年度執字第7540號）。 2.編號1至7之罪刑，曾經臺灣新北地方法院以108年度聲字第2532號裁定合併定應執行刑有期徒刑1年9月（新北地檢署108年度執更字第3629號）。 1.編號5至7之罪刑，曾經臺灣新北地方法院以上開判決合併定應執行刑有期徒刑7月（新北地檢署108年度執字第7540號）。 2.編號1至7之罪刑，曾經臺灣新北地方法院以108年度聲字第2532號裁定合併定應執行刑有期徒刑1年9月（新北地檢署108年度執更字第3629號）。 

編            號  7 8 罪            名  施用第二級毒品 販賣第二級毒品 宣     告     刑  有期徒刑4月，如易科罰金，以新台幣1千元折算1日  有期徒刑3年7月 犯罪日期（民國）  106年12月18日  107年3月18日 偵  查 機    關 臺灣新北地方檢察署 臺灣新北地方檢察署  案    號 106年度毒偵字第10348號、107年度毒偵字第488、800號 107年度偵字第21005、24583號 最  後  事實審 法    院 臺灣新北地方法院 臺灣高等法院  案    號 108年度審易緝字第4號 108年度上訴字第1998號  判決日期 108年2月14日  108年9月3日 確  定   判  決 法    院 臺灣新北地方法院  臺灣高等法院  案    號 108年度審易緝字第4號 108年度上訴字第1998號  判    決 確定日期 108年3月19日 108年9月27日 備            註  1.編號5至7之罪刑，曾經臺灣新北地方法院以上開判決合併定應執行刑有期徒刑7月（新北地檢署108年度執字第7540號）。 2.編號1至7之罪刑，曾經臺灣新北地方法院以108年度聲字第2532號裁定合併定應執行刑有期徒刑1年9月（新北地檢署108年度執更字第3629號）。 編號8至9之罪刑，曾經臺灣新北地方法院以原判決合併定應執行刑有期徒刑3年10月，上訴後，由本院以上開判決駁回上訴（新北地檢署108年度執字第15414號）。 

編            號  9 罪            名  轉讓第一級毒品 宣     告     刑  有期徒刑7月 犯罪日期（民國）  107年3月23日 偵  查 機    關 臺灣新北地方檢察署  案    號 107年度偵字第21005、24583號 最  後  事實審 法    院 臺灣高等法院  案    號 108年度上訴字第1998號  判決日期 108年9月3日 確  定   判  決 法    院 臺灣高等法院  案    號 108年度上訴字第1998號  判    決 確定日期 108年9月27日 備            註  編號8至9之罪刑，曾經臺灣新北地方法院以原判決合併定應執行刑有期徒刑3年10月，上訴後，由本院以上開判決駁回上訴（新北地檢署108年度執字第15414號）。